【裁判字號】    92,訴,665
【裁判日期】    920718
【裁判案由】    毒品危害防制條例
【裁判全文】
臺灣彰化地方法院刑事判決                          九十二年度訴字第六六五號
    公  訴  人  臺灣彰化地方法院檢察署檢察官
    被      告  甲○○
右列被告因違反毒品危害防制條例案件，經檢察官提起公訴（九十二年度毒偵字第七
八四號），本院判決如左：
    主      文
甲○○連續施用第一級毒品，累犯，處有期徒刑捌月。
扣案之海洛因壹包（淨重零點壹肆公克）沒收銷燬之；注射針筒貳支沒收。
    事      實
一、甲○○前於民國八十二年間，因違反麻醉藥品管理條例等案件，經法院裁定應執
    行有期徒刑六年四月確定，於八十六年四月十八日假釋出獄，至八十八年一月四
    日假釋期滿未經撤銷，以已執行完畢論。又因施用毒品案件，經送觀察、勒戒後
    ，認無繼續施用毒品之傾向，由臺灣雲林地方法院檢察署檢察官於八十八年七月
    十二日，以八十八年度偵字第三四五六號為不起訴處分確定。詎仍不知悔改，復
    基於施用第一級毒品之概括犯意，自九十二年一月間某日起至同年三月十二日下
    午四時三十分許止，在彰化縣溪州鄉○○路○段三二六號僑義國小後方及雲林縣
    莿桐鄉○○村○○路十五號住處等地，以將海洛因置於針筒內注射之方式，連續
    施用第一級毒品海洛因多次。嗣於九十二年三月十二日下午四時四十分許，在彰
    化縣溪州鄉○○路○段三二六號僑義國小後方為警查獲，並當場扣得海洛因一包
    （淨重零點一四公克）及其所有供施用海洛因使用之注射針筒二支等物。甲○○
    經依本院九十二年度毒聲字第五三七號裁定送臺灣彰化看守所附設勒戒處所觀察
    、勒戒後，認有繼續施用毒品之傾向。
二、案經彰化縣警察局北斗分局報請臺灣彰化地方法院檢察署檢察官偵查起訴。
    理      由
一、右揭事實，業據被告甲○○於警詢及偵審中坦承不諱，並有海洛因一包（淨重零
    點一四公克）、注射針筒二支扣案可稽，復有法務部調查局鑑定通知書一份在卷
    為憑。且被告於前揭時地獲案後，經警採其尿液送驗結果，係呈嗎啡陽性反應（
    施用海洛因者會在其體內代謝為嗎啡成分殘留，並經由尿液排出），有詮昕科技
    股份有限公司出具之濫用藥物尿液檢驗報告一紙在卷為憑。又被告前因施用毒品
    案件，經送觀察、勒戒後，認無繼續施用毒品之傾向，由臺灣雲林地方法院檢察
    署檢察官於八十八年七月十二日，以八十八年度偵字第三四五六號為不起訴處分
    確定；復因本件施用第一級毒品案件，經依本院九十二年度毒聲字第五三七號裁
    定送臺灣彰化看守所附設勒戒處所觀察、勒戒後，認有繼續施用毒品之傾向等情
    ，有臺灣高等法院被告全國前案紀錄表、刑案資料查註紀錄表、不起訴處分書、
    臺灣彰化看守所九十二年三月二十八日彰所戒字第０九二００００六二六號函檢
    附之有無繼續施用毒品傾向證明書各一份附卷可按。本案事證已臻明確，被告犯
    行洵堪認定。
二、查被告甲○○前因施用毒品案件，經觀察、勒戒後，認無繼續施用毒品之傾向，
    由檢察官為不起訴處分後，復於五年內再度施用第一級毒品海洛因，且經評定有
    繼續施用毒品之傾向，核其所為，係犯毒品危害防制條例第十條第一項之施用第
    一級毒品罪。被告為供自己施用之目的而持有上開毒品，其於施用前後持有海洛
    因之低度行為，應為施用之高度行為所吸收，不另論罪。被告所為多次施用毒品
    犯行，時間緊接，方法相同，觸犯構成要件相同之罪名，顯係基於概括犯意反覆
    為之，應依連續犯之規定論以一罪，並依法加重其刑。查被告前於八十二年間，
    因違反麻醉藥品管理條例等案件，經法院裁定應執行有期徒刑六年四月確定，於
    八十六年四月十八日假釋出獄，至八十八年一月四日假釋期滿未經撤銷，以已執
    行完畢論，有卷附臺灣高等法院被告全國前案紀錄表、刑案資料查註紀錄表足參
    ，其受有期徒刑之執行完畢，五年內再犯本件法定本刑有期徒刑以上之罪，為累
    犯，應依法遞加其刑。爰審酌被告曾因施用毒品案件接受觀察、勒戒，仍未能從
    中記取教訓，深切體認毒品危害己身健康之鉅，反而再次趁隙施用海洛因，足見
    被告自制能力尚有未足，品行亦非端正；惟念及被告犯後尚能坦承犯行，態度堪
    稱良好，且施用毒品固戕害個人健康至深，然就他人權益之侵害仍屬有限，及其
    犯罪目的、手段、具有國小畢業學歷之智識程度等一切情狀，量處如主文所示之
    刑，以示懲儆。扣案之海洛因一包（淨重零點一四公克），為毒品危害防制條例
    第二條第二項第一款所稱之第一級毒品，應依同條例第十八條第一項前段之規定
    ，沒收銷燬之。至於注射針筒二支，則為被告所有供施用海洛因犯罪使用之物，
    業經被告供認在卷，應依刑法第三十八條第一項第二款之規定，宣告沒收。
據上論斷，應依刑事訴訟法第二百九十九條第一項前段，毒品危害防制條例第十條第
一項、第十八條第一項前段，刑法第十一條前段、第五十六條、第四十七條、第三十
八條第一項第二款，判決如主文。
本案經檢察官陳信宏到庭執行職務。
中    華    民    國    九十二      年      七      月      十八        日
                                臺灣彰化地方法院刑事第三庭
                                    法      官  高  文  崇
右正本證明與原本無異。
如不服本判決，應於判決送達後十日內向本院提出上訴狀( 須附繕本 )。
                                    法院書記官  謝  志  鑫
中    華    民    國    九十二      年      七      月      二十五      日
毒品危害防制條例第十條第一項：
施用第一級毒品者，處六月以上五年以下有期徒刑。


司法院資訊處製作；財團法人民間司法改革基金會備份。
